【裁判字號】    95,裁,2781
【裁判日期】    951214
【裁判案由】    工商登記
【裁判全文】
最  高  行  政  法  院  裁  定
                                     95年度裁字第02781號
抗  告  人  甲○○
上列抗告人因與相對人基隆市政府間工商登記事件，對於中華民
國95年4月19日臺北高等行政法院94年度再字第93號裁定提起抗
告，本院裁定如下︰
    主  文
抗告駁回。
抗告訴訟費用由抗告人負擔。
    理  由
一、按抗告法院認抗告為不合法或無理由者，應為駁回抗告之裁
    定。
二、本件原裁定以抗告人固主張具有行政訴訟法第273條第1項第
    14款之再審事由，略以：依商業登記法第33條第1項規定，
    應以商業負責人為處罰對象，本件相對人基隆市政府所為原
    處分竟以聲請人為處罰對象，顯有重大瑕疵云云，惟未表明
    關於「就足以影響原判決之重要證物漏未斟酌」之證據，亦
    未指明有如何合於「發見未經斟酌之證物或得使用該證物」
    及合於「就足以影響原判決之重要證物漏未斟酌」之具體事
    證，則其泛指具有行政訴訟法第273條第1項第14款之再審事
    由，聲請再審，自不合法，因將抗告人再審之聲請駁回。
三、抗告意旨略謂：原處分函主旨載「貴商號未經核准登記，擅
    自在本市○○區○○路303巷13號1樓開設國都旅館（店招為
    終極特區網路生活館）經營登記範圍外業務（資訊休閒服務
    業：提供場所及電腦設備採收費方式，供人透過電腦連線擷
    取網路上資源或利用電腦功能以磁碟、光碟供人使用），違
    反商業登記法第8條第3項規定，爰依同法第33條第1項規定
    科處罰鍰新臺幣萬元整，並應停止登記範圍外之業務」；
    查商業登記法第33條第1項規定：「違反第8條第3項規定者
    ，其商業負責人處新臺幣1萬元以上3萬元以下罰鍰，並由主
    管機關命令停止其經營登記範圍外之業務。」明文以商業負
    責人為受處分之裁罰對象，但本件係處罰國都旅館，爰此原
    處分顯然違法，原裁定竟審認上情並非具體事證，據為駁回
    聲請再審事由，明顯有違經驗法則云云。
四、行政訴訟法第273條第1項第14款規定：有左列各款情形之一
    者，得以再審之訴對於確定終局判決聲明不服。但當事人已
    依上訴主張其事由或知其事由而不為主張者，不在此限：…
    …14.原判決就足以影響於判決之重要證物漏未斟酌者。」
    卷查，抗告人前因同一事件，不服臺北高等行政法院91年度
    訴字第2295號判決提起上訴，已以前述同一事由提出爭辯，
    經本院93年度判字第1125號裁定駁回其上訴後，抗告人復執
    同一事由，主張有足以影響於判決之重要證物漏未斟酌之情
    形聲請再審，依行政訴訟法第273條第1項但書之規定，自屬
    不合法，且抗告人提出原處分書影本，亦難認已合法表明有
    「足以影響原判決之重要證物漏未斟酌」之具體情事。原裁
    定以抗告人未表明再審理由，其再審之聲請為不合法而予駁
    回，於法並無違背。抗告論旨，仍執陳詞，指摘原裁定違誤
    ，求予廢棄，難認有理由，應予駁回。
五、依行政訴訟法第104條、民事訴訟法第95條、第78條，裁定
    如主文。
中    華    民    國    95    年    12    月    14    日
                  第二庭審判長法  官  廖  政  雄
                              法  官  鍾  耀  光
                              法  官  姜  仁  脩
                              法  官  王  德  麟
                              法  官  黃  清  光
以  上  正  本  證  明  與  原  本  無  異
中    華    民    國    95    年    12    月    14    日
                              書記官  蘇  金  全


司法院資訊處製作；財團法人民間司法改革基金會備份。
